【裁判字號】    95,重訴,1219
【裁判日期】    980608
【裁判案由】    確認所有權
【裁判全文】
臺灣臺北地方法院民事補充判決        95年度重訴字第1219號
原      告    丁○○○
訴訟代理人    吳誠修律師
原      告    戊○○
原告二人共同
訴訟代理人    陳怡文律師
被      告    幸林建設股份有限公司
法定代理人    己○○原名：林.
訴訟代理人    莫詒文律師
複 代理 人    吳彥慧律師
              李艾倫律師
訴訟代理人    謝秉錡律師
複 代理 人    甲○○
訴訟代理人    謝欣怡律師
被      告    庚○○
訴訟代理人    王建智律師
被      告    丙○○
              乙○○
              己○○原名：林.
上列當事人間確認所有權事件，本院於民國九十六年十一月三十
日言詞辯論終結，並於九十六年十二月十四日所為之九十五年度
重訴字第一二一九號民事判決，補充判決如下：
    主  文
原告丁○○○其餘先位之訴駁回。
    理  由
一、按「訴訟標的之一部或訴訟費用，裁判有脫漏者，法院應依
    聲請或依職權以判決補充之。」、「當事人就脫漏部分聲明
    不服者，以聲請補充判決論。」、「脫漏之部分已經辯論終
    結者，應即為判決；未終結者，審判長應速定言詞辯論期日
    。」，民事訴訟法第二百三十三條第一項至第三項定有明文
    。經查，本件原告丁○○○先位聲明如附件一所示，先位聲
    明勝訴部分如附件二所示，逾前揭勝訴部分之先位聲明為無
    理由，此部分依最高法院九十七年度台上字第二三○九號民
    事判決發回意旨，認先位聲明無理由部分未為駁回之諭知，
    原告丁○○○復上訴就該訴訟標的裁判有脫漏部分表示不服
    ，依前揭民事訴訟法第二百三十三條第二項規定，以聲請補
    充判決論，因該脫漏之部分早已經辯論終結，故本院依前揭
    民事訴訟法第二百三十三條第三項規定，就前揭裁判有脫漏
    部分，即為判決如主文所示。
二、又被告幸林建設股份有限公司（下稱幸林公司）於九十八年
    四月三十日向本院提出補充理由狀意旨略以：原告丁○○○
    先位聲明無理由部分，備位聲明無確認利益，並不合法，本
    院九十五年度重訴字第一二一九號民事判決就該備位聲明部
    分，仍為實體判決，其判決自有違誤云云。經查，幸林公司
    上揭主張，核屬上訴理由之一，自應由上訴審法院審酌該上
    訴理由是否可採，併此敘明。
三、依民事訴訟法第二百三十三條，補充判決如主文。
中    華    民    國    98    年    6     月    8     日
                  民事第一庭    法  官  文衍正
以上正本係照原本作成。
中    華    民    國    98    年    6     月    8     日
                                書記官  潘惠敏
附件一：確認坐落台北市○○區○○段二小段第六○一地號土地
        上如複丈成果圖所示面積二九點零五平方公尺之擋土牆
        、面積分別為十三點一○平方公尺、十八點二七平方公
        尺之排水溝、面積一五四點一五平方公尺之車庫預留孔
        、面積四六一點三○平方公尺之道路及同小段第六○三
        地號土地上如複丈成果圖所示面積一四一點零八平方公
        尺之擋土牆、面積七平方公尺之石砌駁坎、面積分別為
        五七點六一平方公尺、二十點九三平方公尺之排水溝、
        面積一四七點九六平方公尺之車庫預留孔、面積一五九
        一點四七平方公尺之道路為原告丁○○○所有。
附件二：確認坐落台北市○○區○○段二小段第六○一地號土地
        上如複丈成果圖所示面積二九點零五平方公尺之擋土牆
        、面積分別為十三點一○平方公尺、十八點二七平方公
        尺之排水溝、面積二二點九六平方公尺之無頂蓋車庫預
        留孔、面積四六一點三○平方公尺之道路及系爭六○三
        地號土地上如複丈成果圖所示面積一四一點零八平方公
        尺之擋土牆、面積七平方公尺之石砌駁坎、面積分別為
        五七點六一平方公尺、二十點九三平方公尺之排水溝、
        面積一五九一點四七平方公尺之道路為原告丁○○○所
        有。


司法院資訊處製作；財團法人民間司法改革基金會備份。
